【裁判字號】    98,抗,138
【裁判日期】    980511
【裁判案由】    拍賣抵押物
【裁判全文】
臺灣臺中地方法院民事裁定               98年度抗字第138號
抗  告   人 臺託實業股份有限公司託
法定代理人  乙○○
抗  告  人  甲○○○
相  對  人  三信商業銀行股份有限公司
法定代理人  丙○○
上列當事人間拍賣抵押物事件，抗告人對於民國98年4月14日本
院98年度司拍字第117號裁定提起抗告，本院合議庭裁定如下：
    主    文
抗告駁回。
抗告程序費用新臺幣壹仟元由抗告人負擔。
    理    由
一、相對人主張：抗告人以其所有如原裁定附表一所示之不動產
    ，為擔保相對人對於債務人乙○○、甲○○○、臺託實業股
    份有限公司之債權，經設定登記本金最高限額新臺幣（下同
    ）4,200萬元之抵押權作為擔保，且經依法登記。嗣債務人
    即抗告人臺託實業股份有限公司邀同乙○○、抗告人甲○○
    ○為連帶保證人，自民國96年11月19日起向相對人借款26筆
    ，其借款金額、利息及違約金起算日詳如原裁定附表二所示
    。詎債務人屆期未繳納本息，應視同全部到期，計尚欠本金
    共38,803,427元及利息、違約金。為此，爰聲請拍賣抵押物
    等語。而原裁定法院依民法第873條第1項規定，准許相對人
    之聲請。
二、抗告意旨略謂：設定抵押權之建物係出租於超紀元資訊股份
    有限公司，期間自96年2月1日起自104年1月31日止，目前租
    賃關係仍然存在。而相對人於設定抵押權之建物其租賃關係
    尚未到期，即向法院聲請拍賣抵押物，自有違誤等語，並求
    為廢棄原裁定。
三、按民法第873條第1項規定：抵押權人於債權已屆清償期而未
    受清償者，得聲請法院拍賣抵押物，就其賣得價金而受清償
    。故抵押權人依此規定聲請拍賣抵押物，只須其抵押權已經
    依法登記，且抵押債權已屆清償期而未受清償，法院即應為
    准許拍賣抵押物之裁定。茲查：相對人主張抗告人以其所有
    如原裁定附表一所示之不動產為擔保相對人對於債務人乙○
    ○、甲○○○、臺託實業股份有限公司之債權，經設定登記
    本金最高限額4,200萬元之抵押權作為擔保，且經依法登記
    。嗣債務人即抗告人臺託實業股份有限公司邀同乙○○、抗
    告人甲○○○為連帶保證人，自96年11月19日起向相對人借
    款26筆，其借款金額、利息及違約金起算日詳如原裁定附表
    二所示。詎債務人屆期未繳納本息，應視同全部到期，計尚
    欠本金共38,803,427元及利息、違約金等情，業據相對人提
    出土地及建物登記謄本、他項權利證明書、抵押權設定契約
    書、借據、借款憑證、帳卡及額度動用申請書等為證。原法
    院據以准許相對人拍賣抵押物之聲請，即不無當。至於抗告
    人所主張抵押建物即門牌號碼台中市○區○○○街1、3號房
    屋出租於超紀元資訊股份有限公司，其租期尚未屆滿乙節，
    核非抵押權人得否實行抵押權之要件，此觀民法第873條第1
    項規定自明。故抗告人以前述事由提起本件抗告，請求廢棄
    原裁定，顯無理由，應予駁回。
四、結論：本件抗告為無理由，爰依非訟事件法第46條、第21條
    第2項、第24條第1項，民事訴訟法第495條之1第1項、第449
    條第1項、第78條，裁定如主文。
中    華    民    國    98    年    5     月    11    日
                民事第三庭  審判長法  官  林洲富
                                  法  官  謝慧敏
                                  法  官  游文科
正本係照原本作成。
如不服本裁定，僅得於收受本裁定正本送達後10日內，以適用法
規顯有錯誤為理由，向本院提出再抗告狀（須附繕本一份及繳納
再抗告裁判費新臺幣1,000元），經本院許可後始可再抗告，前
項許可，以原裁定所涉及之法律見解具有原則上重要性者為限。
中    華    民    國    98    年    5     月    11    日
                                  書記官


司法院資訊處製作；財團法人民間司法改革基金會備份。
